臺灣臺中地方法院民事判決       
110年度中簡字第1864號
原      告  宋羽軒  


被      告  顏敔卉  

訴訟代理人  蕭侑利  
上列當事人間請求損害賠償事件，本院於民國110年10月4日言詞
辯論終結，判決如下：
   主       文
被告應給付原告新臺幣48,256元，及自民國110年5月11日起至清
償日止，按週年利率百分之5 計算之利息。
原告其餘之訴駁回。
本判決原告勝訴部分得假執行。
    事實及理由
一、原告主張：被告於民國109 年9 月10日上午8 時37分許，帶
    其所飼養之4 隻犬隻外出時，疏未注意將全部犬隻繫上頸圈
    、牽引狗鍊、配戴口罩或採取其他防護措施，迨行經臺中市
    南屯區中台路321 巷前時，其中1 隻犬隻遂衝向前方追咬原
    告，致原告受有右小腿開放性傷口（撕裂傷，約0.5 公分）
    之傷害，為此，爰依侵權行為之法律關係，請求被告賠償醫
    藥費新臺幣(下同）1,680元、除疤費8,000元、生病期間不
    能工作之損失8,576元，及慰撫金150,000元。並聲明：被告
    應給付原告168,256元，及自起訴狀繕本送達翌日起至清償
    日止，按週年利率百分之5計算之利息。
二、被告則以：原告家附近也有流浪狗，原告所受傷勢並非遭被
    告飼養之犬咬傷造成，原告所受損害不應向被告求償，且原
    告主張之除疤費、不能工作之損失均無請求之必要等語，資
    為抗辯。並聲明：原告之訴駁回。
三、本院之判斷
  ㈠按刑事訴訟判決所認定之事實，固非當然有拘束民事訴訟判
    決之效力，但民事法院調查刑事訴訟原有之證據，而斟酌其
    結果以判斷事實之真偽，並於判決內記明其得心證之理由，
    即非法所不許（最高法院67年台上字第2674號及49年台上字
    第929號裁判意旨參照）。是本院自得調查刑事訴訟中原有
    之證據，斟酌其結果以判斷其事實，合先敘明。
　㈡原告主張被告於109年9月10日上午8 時37分許，帶其所飼養
    之4 隻犬隻外出時，未將全部犬隻繫上頸圈並牽引狗鍊、配
    戴口罩或採取其他防護措施，至其中1 隻犬隻於行經臺中市
    南屯區中台路321 巷前時，衝向前方追咬在場之原告，致原
    告受有右小腿開放性傷口（撕裂傷，約0.5 公分）之傷害等
    情，業經本院依職權調取本院110年度中簡字第654號刑事卷
    宗核閱屬實。另被告因上開過失傷害等犯行，經本院以110
    年度中簡字第654號刑事判決判處拘役30日，如易科罰金，
    以1,000元折算壹日乙節，亦有刑事判決存卷足參，堪信原
    告所陳上情為真正。被告固抗辯：原告係遭其他犬隻所傷等
    語，然「本人飼養之犬隻於民國109年9月10日上午8時32分
    對宋羽軒攻擊且造成受傷，本人有義務且願付傷口處理費用
    直至康復」等語，有被告訴訟代理人於109年9月11日簽立之
    人事保證契約附卷可查（109年度偵字第29973號卷第25頁）
    ，核與原告於偵訊時指訴相符，並有監視錄影翻拍照片在卷
    可佐（見證物袋），衡情若非被告所有犬隻有傷人之行為，
    實無簽立前開契約向原告表明歉意及賠償之必要，再參以被
    告就附近有另一隻流浪狗乙情，未再舉證以佐其說，則被告
    此部分抗辯，即尚難憑採，準此，原告主張遭被告飼養之犬
    隻所傷，要屬有據，而屬可取。
　㈢按因故意或過失，不法侵害他人之權利者，負損害賠償責任
    ；不法侵害他人之身體或健康者，對於被害人因此喪失或減
    少勞動能力或增加生活上之需要時，應負損害賠償責任。命
    加害人提出擔保；不法侵害他人之身體、健康、名譽、自由
    、信用、隱私、貞操，或不法侵害其他人格法益而情節重大
    者，被害人雖非財產上之損害，亦得請求賠償相當之金額。
    其名譽被侵害者，並得請求回復名譽之適當處分，民法第18
    4條第1項前段、民法第193條第1項、民法第195條第1 項亦
    分別定有明文。本件被告疏未將犬隻繫上頸圈、牽引狗鍊、
    配戴口罩或採取其他防護措施，以致於道路上追咬原告，原
    告因而受有傷害，被告對原告所受傷害自應負過失責任。是
    原告依上開規定請求被告負侵權行為損害賠償之責，要屬有
    據。茲就原告請求之項目分述如下：　
　1.醫藥費
　　原告主張支出醫藥費1,680元之事實，為被告所不爭執（本
    院卷第46頁），則原告此部分主張，即屬可採。
　2.除疤費　　
　　原告主張因本件事故需支出除疤費用8,000元之情，則據原
    告提出羅丹診斷證明書為證（本院卷第63頁），另病患因右
    小腿增生疤痕約1＊2cm至本診所就診，經評估後需進行修疤
    手術，及後續疤痕雷射治療，及相關除疤產品使用，建議後
    續回診追蹤，右小腿手術及修疤及飛梭雷射3堂，費用共25,
    000元等情，有前開診斷證明書、手術/療程預約單附卷可參
    （本院卷第63至65頁），從而，原告主張受有除疤費用8,00
    0元之損失，尚屬合理，應認可採。
　3.不能工作之損失
　　原告主張其職業為講師，然因本件事故無法久站，而於109
    年9月10日至16日間共有6日需請假休養而不能工作之，則據
    原告提出薪資條、員工在職證明、請假證明為證（本院卷第
    49至51頁、67頁），是原告主張受有工作損失為8,576元(計
    算式：1400*5+1576=8576)，要屬可取。
　4.慰撫金
　　按慰撫金之賠償須以人格權遭遇侵害，使精神上受有痛苦為
    必要，其核給之標準固與財產上損害之計算不同，然非不可
    斟酌雙方身份資力與加害程度，及其他各種情形核定相當之
    數額（最高法院51年台上字第223號民事裁判意旨參照）。
    查原告從事補習班教師職務，名下無不動產；被告則為大學
    畢業，名下無不動產，業經本院調閱110年度中簡字第654號
    卷核閱屬實，亦有稅務電子閘門所得財產調件明細表附卷可
    稽。是以，本院斟酌兩造之身分、地位、經濟狀況，被告上
    開過失行為對於原告所造成傷害之程度，及原告因此所受精
    神上痛苦之程度等一切情狀，認原告請求被告賠償15萬元之
    精神慰撫金，尚嫌過高，應以3萬元為適當。
  5.綜上，原告因本件事故所得請求之金額合計為48,256元（計
      算式：1680+8000+8576+30000=48256）。
 ㈣按給付無確定期限者，債務人於債權人得請求給付時，經其催
   告而未為給付，自受催告時起，負遲延責任，其經債權人起
   訴而送達訴狀者，與催告有同一之效力；遲延之債務，以支
   付金錢為標的者，債權人得請求依法定利率計算之遲延利息
   ；應付利息之債務，其利率未經約定，亦無法律可據者，週
   年利率為百分之5 ，民法第229 條第2 項、第233 條第1項前
   段、第203 條分別定有明文。本件原告對被告之侵權行為債
   權，核屬無確定期限之給付，既經原告提起刑事附帶民事訴
   訟，而起訴狀繕本業於110年5月10日送達被告（見附民卷第1
   5頁送達證書），被告迄未給付，當負遲延責任。是原告請求
   被告給付自起訴狀繕本送達被告之翌日即110年5月11日起算
   ，按週年利率百分之5計算之法定遲延利息，核無不合，應予
   准許。
四、綜上所述，原告依據侵權行為法律關係，請求被告給付其48
    ,256元，及自110年5月11日起至清償日止，按週年利率百分
    之5 計算之利息，為有理由，應予准許。逾此範圍之請求，
    為無理由，應予駁回。
五、本判決原告勝訴部分，係適用簡易訴訟程序所為被告敗訴之
    判決，依民事訴訟法第389 條第1 項第3 款之規定，應依職
    權宣告假執行。
六、本件係原告提起刑事附帶民事訴訟，經本院刑事庭依刑事訴
    訟法第504 條第1 項規定裁定移送前來，依同條第2 項之規
    定，原告請求之醫療費用、不能工作損失及精神慰撫金部分
    ，均屬因刑法過失傷害罪所受之損害，免納裁判費。
中　　華　　民　　國　　110 　年　　10　　月　　27　　日
                  臺灣臺中地方法院臺中簡易庭
                                  法  官  陳航代
以上為正本，係照原本作成。
如不服本判決，應於送達後20日內，向本院提出上訴狀並表明上
訴理由，如於本判決宣示後送達前提起上訴者，應於判決送達後
20日內補提上訴理由書（須附繕本）。如委任律師提起上訴者，
應一併繳納上訴審裁判費。 
中　　華　　民　　國　　110 　年　　11　　月　　1 　　日
                                  書記官  廖鳳美